【裁判字號】    91,訴,2179
【裁判日期】    920731
【裁判案由】    新型專利舉發
【裁判全文】
臺北高等行政法院判決                            九十一年度訴字第二一七九號
                              .
    原      告  甲○○
    訴訟代理人  張冀明律師
    複  代理人  林倩夷律師
    被      告  經濟部智慧財產局
    代  表  人  蔡練生（局長）
    訴訟代理人  乙○○兼送達.
                戊○○
    參  加  人  丙○○
    送達代收人  丁○○
右當事人間因新型專利舉發事件，原告不服經濟部中華民國九十一年四月十二日經訴
字第○九一○六一○七七五○號訴願決定，提起行政訴訟，經本院裁定命參加人獨立
參加訴訟，本院判決如左：
    主  文
原告之訴駁回。
訴訟費用由原告負擔。
    事  實
一、事實概要：
    參加人於民國七十九年十一月二日以「程式開關一體成型推動導體之改良」向被
    告前身即中央標準局（八十八年一月二十六日改制為經濟部智慧財產局）申請新
    型專利，經被告編為第00000000號審查，准予專利，並於公告期滿後，
    發給新型第六七二八二號專利證書（下稱系爭案）。嗣原告以其有違系爭案核准
    時專利法第九十五條及第九十六條第一、五款之規定，對之提起舉發。經被告審
    查，而為舉發不成立之處分。原告不服，提起訴願，經遭決定駁回，遂向本院提
    起行政訴訟。
二、兩造聲明：
  (一)原告聲明：
    1.訴願決定及原處分均撤銷。
    2.被告對系爭案應為舉發成立之處分。
    3.訴訟費用由被告負擔。
  (二)被告聲明：
    1.駁回原告之訴。
    2.訴訟費用由原告負擔。
  (三)參加人聲明：
    參加人未於言詞辯論期日到場，亦未提出書狀，作何書狀或陳述。
三、兩造之爭點：系爭案是否有違審定時專利法第九十五條、第九十六條第一項第一
    款及第五款之規定而不符新型專利要件？
  (一)原告主張之理由：
    1.系爭案申請日為七十九年十一月二日，並由被告於八十年八月二十六日審定准
      予核發專利權證書，是該專利核發有無撤銷之原因，應以核准審定時有效之七
      十五年十二月二十四日修正公佈之專利法為斷。按「凡對於物品之形狀、構造
      或裝置首先創作合於實用之新型者，得依本法申請專利」，為當時有效之專利
      法第九十五條明定；惟「申請前已見於刊物或已公開使用他人可能仿效者」及
      「係運用申請前之習知技術、知識顯而易知未能增進功效者」，即非本法所稱
      新型專利，同法第九十六條第一項第一款及第五款亦有明文。另，依同法第一
      ○四條第一款之規定，違反第九十五條至九十七條規定者，應撤銷該專利權並
      追繳證書。基此，新型專利必以該專利具備新穎性、進步性及實用性為前提，
      此亦為實務及學者通說所是認。
    2.查系爭案早於申請前，即已於七十八年三月二十一日，由美國第000000
      0號「滑動開關」專利（下稱引證案）所公開。系爭案說明書所載專利內容之
      形狀、構造及裝置均非首創，且不具新穎性、進步性與實用性等特性，殊無核
      發新型專利證書之可能，系爭案主要用於電子工業，系爭案創作說明之主要內
      容為：「…本創作之自動化製作流程即如第六圖所示，首先將導片體（10），
      沖製成連續帶狀而後置於推動片體（20）之模具上與推動片體（20）一體成型
      嵌設其中，此時仍是捲帶狀，而後彎曲導片體（10）之觸角（11）再裁切導片
      體（10）之邊料（12），同時裝入底座（30）蓋上蓋體（40），經超音波接合
      即成成品，本創作毋需經熱熔方式即可將二者結合其可降低不良率，同時使兩
      者更加緊密地結合，而成捲之推動導體更可依型號所需個數來調整裁斷，同時
      裝入底座結合，而不需另換模具製造，減少模具費用，確較習用產品更具進步
      性與實用性故爰依法提出申請。」。引證案之專利主要關於直接安裝於印刷電
      路板以在其上設定資料之滑動開關，引證案範圍主要為：「…滑動開關，包括
      …（ｆ）由具彈性之導電材料作成之導片體，該導片體有至少一個接觸腳即朝
      向外殼之內側底部…（ｇ）該推動組件，可使該導片體滑動，以選擇性地電性
      連接該導片體之該接觸腳部和固定接點，使該固定接點之選擇性組合彼此電性
      連接在一起…（ｈ）…該密封組件係被擠在該滑動組件和該上蓋間，因此在外
      殼內側及其外側間達到密封之效果…」。引證案創作之主要摘要為：「…滑動
      組件之導片體部，隨著滑動組件控制部在外殼外側之移動，選擇性地將固定接
      點之組合連接在一起。藉由所提供的這個密封組件，開關可以達到良好的密封
      性能，因此，當開關被焊接至印刷電路板並在隨後用清洗液洗掉焊接之殘留物
      時，污染物不會被引進滑動開關中」。
    3.二專利之比較，先就新穎性方面而言，查系爭案與引證案均用於電子工業中之
      電路板上之開關，二者功能並無二致，除開關數目有異外，均屬相同，殊無新
      穎性可言，被告未說明系爭案究有何項新穎性。次查，就二專利之構造而言，
      由系爭案圖七及引證案圖二以觀，二者構造要素均有：一上蓋、邊框、推動片
      體、導片體、底座、導電片、腳架，是二者在結構上亦無二致，亦無新穎性。
      又二專利之裝置而言，系爭案係將導片體嵌設於推動片體，而後彎曲導片體之
      觸角，再裁切導片體之邊料，同時裝入底座，蓋上蓋體，經超音波接合成成品
      ；且其強調上蓋體與底座的結合毋需經熱熔方式，而係以超音波接合，可使兩
      者更加緊密結合，而成捲之推動導體更可依型號所需個數來調整裁斷，同時裝
      入底座結合，而不需另換模具製造，減少模具費用，而引證案係將導片體嵌接
      於推動片體，而後亦彎曲導片體觸角並裁切導片體，之後將其與上蓋板結合，
      一同放入底座，而以超音波焊接裝置，將上蓋板與底座接合，使滑動開關永遠
      密合封閉。由此可知，該二專利之裝置程序並無二致，若以專利說明文字之用
      語不同即推論二者有異，殊嫌妄斷。按引證案範圍包括數種不同技術，即圖一
      至圖四為基本技術；其他為改良技術，即圖五、圖六為技術（二）；圖七為技
      術（三）；圖八為技術（四）；圖九為技術（五）；圖十為技術（六）；圖十
      一為技術（七）；圖十二、圖十三為技術（八）；圖十四為技術（九）；圖十
      五至圖十六為技術（九），該等技術或係針對推動片體之結構裝置改良（如圖
      五、圖六），或係針對上蓋層與底座間之接合方式改良（如圖十七）等。該等
      技術均屬引證案範圍，為已公開之熟知技術。惟查被告未明事實，而謂二者構
      造並不相同，並推論系爭案具新穎性，惟其就系爭案於形狀、結構及裝置與引
      證案究有無不同，被告均未說明。渠等認引證案技術為系爭案說明中描述為習
      知技術云云，惟其並未因此說明系爭案引用該習知技術後，有何不同之新穎形
      狀，結構或裝置，即遽以核准系爭案，殊有可議。又原訴願決定機關認系爭案
      將導片體與推動片體一體成型，與引證案以組合熱熔之方式結合不同云云，認
      定兩項專利技術不同。惟查，遍讀系爭案說明書所載一體成型之技術，其僅以
      一體成型四字一筆帶過，並未說明其詳細操作過程，此與實用性之精神已有違
      背。若此技術確屬結構或裝置上之差異，焉能以如此簡單的文字，清楚描述其
      新穎性為何，被告並未說明，且一體成型在製程上為一熟悉之文字敘述，系爭
      案說明書並未載明其內容，焉能以此遽論該專利具有新穎性。況且，一體成型
      與熱熔合技術之間僅為製程過程上之不同層次，被告以製程上之不同層次做為
      新型專利之區別標準，實有違誤。
    4.有關進步性方面，退一步言，倘認系爭案具有新穎性，系爭案仍不符合進步性
      之要件，按最高行政法院八十七年判字第一○八○號判決要旨揭示：「…新型
      專利…有所創新且具增進之功效，仍屬新型專利之要件」，可知增進功效為新
      型專利是否具進步性的重要因素之一。惟查，系爭案與引證案之形狀、結構或
      裝置均無二致，已如前述，被告究係依何證據，認定渠等不同，且系爭案究係
      增進何種功效，均未說明。再者，系爭案之第五創作說明，末段載明：「…經
      超音波接合即成成品，本創作毋需經熱焙方式即可將二者（指上蓋及底座）結
      合，其可降低不良率，…而不需另換模具製造，減少模具費用，確較習用原品
      更具進步性與實用性，故爰依法提出申請」。可知系爭案係因上蓋與底座以超
      音波結合，毋需熱熔，可減少模具費用等理由，謂其具進步性與實用性。上開
      上蓋與底座以超音波之方式結合，亦為引證案之主要內容之一，是系爭案就此
      部分並不具進步性。反之，若被告以系爭案所載之導片體與推動片體間之結合
      係一體成型，謂其具進步性時，被告顯然未細讀該專利說明書，按系爭案說明
      書既未說明該二片體如何一體成型，則何以認其具有進步性。事實上，該二專
      利就導片體與推動片體之結合，均係以導片體上之接合孔及推動片體上之圓栓
      為其固定方式，且其嵌結方式均無二致，則系爭案如何一體成型，其並未載明
      ，參以上述專利說明書中之創作說明末段所載，其所謂之進步性並非指一體成
      型，其顯有魚目混珠之嫌，乃被告機關不查，遽為新型專利核准，殊有可議。
    5.就有關實用性方面，按最高行政法院八十七年判字第二三九五號判決要旨揭示
      ：「核准專利之新型，任何人認有違反當時專利法第九十五條至第九十七條規
      定，或說明書或圖式，故意不載明實施必要之事項，或故意記載不必要之事項
      ，使實施為不可能或困難，應撤銷其新型專利權…」。系爭案之申請書中，曾
      數次提及電流之Ａ極即三十三號圖說。按電流之正、負極位置為開關設計之重
      要一環，若電極位置不明，實不可能實施該項專利技術，然遍查系爭案申請書
      始終無三十三號圖說，亦即該開關之Ａ極並不存在，則系爭案顯無法實施，是
      其不具實用性，揆諸前揭判決要旨之揭示，自應撤銷系爭案，乃渠等不查，竟
      予以核准，殊有可議。再者，被告及原訴願決定機關均以系爭案係將導片體與
      推動片體一體成型云云，認與引證案不同。惟查，遍查系爭案所謂一體成型，
      並未於其說明書中，載明其內容，且未以圖說說明，若其屬該專利範圍之一部
      分，自係屬必要實施之事項，原則該專利一體成型自屬不可能實施，參以上開
      判決要旨之揭示，該專利申請人或有故意不載明，或故意記載其他不必要事項
      ，自有撤銷系爭案之必要。
    6.查異議人或舉發人未於期限內提出證據，即發生失權效果，不得再於其他行政
      救濟程序中提出新證據，本院九十年法律座談會固有明示。惟查，原告於行政
      訴訟所提證據均已於舉發期限內提出，至於原告所提系爭案圖說編號三十三之
      問題亦係引自系爭案申請書，該申請書乃原告於舉發期間即已提出，此參原告
      之專利舉發申請書證一即可明瞭。系爭案申請書有關三十三號圖說不存之事實
      及證據早於原告舉發當時即已提出，並非原告於訴訟始提出，自無上開法律座
      談結論之情形。次查，專利要件包括實用性、新穎性及進步性，此乃專利實務
      及學說所是認。若申請人所提出之專利說明書中所揭露之內容無法運作，且無
      法明確其實際特定用途時，即不具實用性。原告於訴願時已有說明，於舉發申
      請書中亦已提及，是原告於舉發及訴願中已就系爭案實用性提出主張，且亦引
      用系爭案說明書為證據，從而原告提出實用性之主張顯合法有理。
    7.至於被告主張系爭案為開關構造，具有三電極，一為共用電極Ｃ，以推動片體
      使導電片形成Ａ、Ｃ電極導通或Ｂ、Ｃ電極導通，及不導通等三種電性組合，
      此為開關的基本動作云云，則該設計為開關之基本動作，自不具新穎性或進步
      性，何以被告核准其專利。系爭案創作說明為：「…本創作之自動化製作流程
      即如第六圖所示，首先將…同時裝入底座（30）蓋上蓋體（40），經超音波接
      合即成成品，本創作毋需經熱熔方式即可將二者結合，其可降低不良率，…」
      。事實上，系爭案說明將底座與蓋體使用超音波方式結合，而引證案係將導片
      體嵌接於推動片體，爾後亦彎曲導片體觸角並裁切導片體，之後將其與蓋體結
      合一同放入底座，並以超音波焊接裝置，將蓋體與底座接合，使滑動開關永遠
      密合封閉，是兩專利內容並無二致。
    8.末查，行政法院於撤銷訴訟，應依職權調查證據，行政訴訟法第一三三條明定
      。又訴訟案件中主張被侵害之專利權，如果已有明確事證證明在該專利案申請
      前，國內外雜誌上已有他人相同產品之廣告，足證該專利案件欠缺新穎性及進
      步性。法院本於司法獨立之原則，對於重大明顯錯誤之行政處分，可以逕行否
      定其效力，司法院法律問題研討會結論明示。系爭案說明書上有前述三十三號
      無法辨識及實施專利之重大瑕疵，且為被告自承。按電極固有正、負電極，惟
      被告自承系爭案為開關構造具有三電極，一為共同電極Ｃ，以推動推動片體使
      導電片形成Ａ、Ｃ電極導通或Ｂ、Ｃ電極導通，及不導通等三種電性組合，則
      系爭案內容顯非僅正、負電極，而係有Ａ、Ｂ、Ｃ三電極之設置，則被告如何
      依該專利說明書推知上開圖說為明顯錯誤。由系爭案圖五顯示編號一一、二三
      、三二有重覆二次，且三四號有重覆三次之情形，則被告究依何證據能說明該
      三四號之說明為三三號之誤植，是被告之說詞顯屬妄斷。
  (二)被告主張之理由：
    1.查系爭案係於推動片體上設有滑座，滑座之底面與導片體連成一體，並且任兩
      鄰導片體之觸腳末端均以邊料相連設，而引證案的可動導電片兩端彎曲設有兩
      觸腳，於兩觸腳之間則以平直狀之彈性部延伸連接邊料上，二者構造並不相同
      。又引證案先將可動導電片與滑動件分開製造，再整列與可動導電片成相同的
      間距，而後組合熱熔在一起，系爭案則預先衝製成連續帶狀之導電片，再將推
      動片體一體射出成型於導電片上，二者亦不相同，且查引證案之技術即為系爭
      案在說明書中所描述之習知技術，由此可知二案之技術內容確實不同，故系爭
      案之整體構造與引證案並不相同，製造技術亦不相同，且亦可達成其說明書之
      創作目的及功效，自具專利要件。
    2.查系爭案在其說明書中已詳細記載其技術內容，對於熟悉該項技術者可瞭解並
      據以實施，達成其說明書之創作目的及功效，且系爭案為開關構造，具有三電
      極，一為共用電極Ｃ，以推動推動片體使導電片形成Ａ、Ｃ電極導通或Ｂ、Ｃ
      電極導通，及不導通等三種電性組合，此為開關的基本動作，對於熟悉該項技
      術者可瞭解並據以實施，再者系爭案之一體成型，係指導片體先沖製成連續帶
      狀，再置於推動片體之模具上與推動片體一體成型嵌設其中，此在說明書中均
      有說明，對於熟悉該項技藝者可瞭解並據以實施，難稱系爭案不具實用性。
    理  由
甲、程序方面：
    原告起訴時，被告代表人為陳明邦，嗣於九十一年九月九日變更為蔡練生，茲據
    被告新任代表人具狀聲明承受訴訟，核無不合，應予准許，合先明。
乙、實體方面：
一、參加人於七十九年十一月二日以「程式開關一體成型推動導體之改良」向被告申
    請新型專利，經被告編為第00000000號審查，准予專利，並於公告期滿
    後，發給新型第六七二八二號專利證書。嗣原告以其有違系爭案核准時專利法第
    九十五條及第九十六條第一、五款之規定，對之提起舉發。經被告審查，而為舉
    發不成立之處分。原告不服，提起訴願，經遭決定駁回之事實，有原告舉發申請
    書、被告九十年十月二十三日（九○）智專三（二）○四○二四字第○九○八九
    ○○二○一五號舉發審定書及經濟部九十一年四月十二日經訴字第○九一○六一
    ○七七五○號訴願決定書在卷可憑，堪信為真實。系爭案申請日為七十九年十一
    月二日，並由被告於八十年八月二十六日審定准予核發專利權證書，是該專利核
    發有無撤銷之原因，應以核准審定時有效之七十五年十二月二十四日修正公布之
    專利法為斷。按「凡對於物品之形狀、構造或裝置首先創作合於實用之新型者，
    得依本法申請專利」，為當時有效之專利法第九十五條明定；惟「申請前已見於
    刊物或已公開使用他人可能仿效者」及「係運用申請前之習知技術、知識顯而易
    知未能增進功效者」，即非本法所稱新型專利，同法第九十六條第一項第一款及
    第五款亦有明文。依該專利說明書之記載，其申請專利範圍為一種「程式開關一
    體成型推動導體之改良」，主要係於導片體兩端各設有觸腳，而於導片體上設推
    動片體，藉推動推動片體，可使觸腳與電源連通者；其特徵在於：推動片體上設
    有滑座，滑座之底面與導片體連成一體，並且任兩相鄰導片體之觸腳末端均以邊
    料相連設者，而邊料上設有定位孔。
二、引證案為一九八九年三月二十一日公開之美國第0000000號專利案，原告
    雖主張由系爭案圖七及引證案圖二以觀，二者構造要素均有：一上蓋、邊框、推
    動片體、導片體、底座、導電片、腳架，是二者在結構上亦無二致云云。但查，
    引證案圖二之可動導電片5兩端彎曲設有兩觸腳22a,22b，於兩觸腳之間則以平直
    狀之彈性部23延伸連接邊料上，而系爭案兩觸角之間並無如引證案之平直狀之彈
    性部23之設計，兩者結構不同；又引證案之觸角係事先呈彎曲狀，系爭案之觸角
    則係先呈平直狀，以方便連續料帶收捲，於連續送入模具內一體成型推動片體後
    ，再彎曲觸角之設計，亦與引證案不同。因此引證案之結構設計與系爭案不同，
    二者並非相同新型設計，引證案不能證明系爭案不具新穎性，原告主張系爭案不
    具新穎性部分，非屬可採。
三、又原告雖再主張系爭案係因上蓋與底座以超音波結合方式，亦為引證案之主要內
    容之一，系爭案就此部分並不具進步性；該二專利就導片體與推動片體之結合，
    均係以導片體上之接合孔及推動片體上之圓栓為其固定方式，且其嵌結方式均無
    二致等等。經查，引證案係先將可動導電片與滑動件分開製造，再整列與可動導
    電片成相同的間距，而後組合熱熔在一起；而系爭案則預先沖製成連續帶狀之導
    電片，再將推動片體一體射出成型於導電片上，二者之組合方式已有不同，而系
    爭案可減少習用熱熔程序、降低不良率，且較牢固，而成捲之推動導體更可依型
    號所需來調整裁斷，同時裝入底座內，而不需另換模具製造，業據系爭案於專利
    說明書第五頁第二行至第六行載明，核無不合；而引證案將可動導電片組套於滑
    動件上，其觸角需先事先彎曲，故亦不能再如系爭案作收捲，否則原已彎曲之觸
    角將再變形，引證案與系爭案結構特徵並不相同，不能達成引證案創作之功效，
    系爭案之技術特徵亦非運用引證案顯而易知且未能增進功效者，因此引證案亦不
    能證明系爭案不具進步性。
四、至原告主張系爭案所謂一體成型，並未於其說明書中，載明其內容，且未以圖說
    說明，若其屬該專利範圍之一部分，自係屬必要實施之事項，原則該專利一體成
    型自屬不可能實施，該專利申請人或有故意不載明，或故意記載其他不必要事項
    ，自有撤銷系爭案之必要，以及原告於審理中另指系爭案申請書始終無三十三號
    圖說，亦即該開關之Ａ極並不存在，則系爭案顯無法實施，不具實用性，應撤銷
    系爭案部分。經查，姑不論系爭案係預先沖製成連續帶狀之導電片，而後置於推
    動片體之模具內，與推動片體一體射出成型即為推動導體，其可減少習用熱熔程
    序、降低不良率，且較牢固，而成捲之推動導體更可依型號所需來調整裁斷，同
    時裝入底座內，而不需另換模具製造，業據系爭案於專利說明書第五頁第二行至
    第六行載明，並無一體成型不能實施之情形。又系爭案為開關構造，具有三電極
    ，一為共用電極Ｃ（35），以推動推動片體使導電片形成Ａ、Ｃ電極導通或Ｂ、
    Ｃ電極導通，及不導通等三種電性組合，業據專利說明書第七頁倒數第五行至第
    八頁十行就其形成通路與斷路之實施予以載明，雖其所引之第五圖有二個34之圖
    號，其中一個係為33圖案之誤載，但該誤載經參照第四圖之圖號及上揭專利說明
    書關於通路與斷路實施之說明，該部分之誤載並無礙於熟悉該項技術者之瞭解並
    據以實施，已難謂系爭案不具實用性。
五、況原告於訴願時始稱系爭案所謂一體成型，並未於其說明書中，載明其內容，且
    未以圖說說明，該專利一體成型自屬不可能實施，以及於審理中另指系爭案申請
    書始終無三十三號圖說，亦即該開關之Ａ極並不存在，則系爭案顯無法實施，不
    具實用性，應撤銷系爭案部分，均非原告於八十八年三月二十六日提出舉發案時
    主張之舉發理由。按對於公告中之新型，任何人認有違反第九十五條至第九十七
    條規定者，依法得附具證據，向專利專責機關舉發之。從而，系爭案有無違反專
    利法之情事而應撤銷其新型專利權，依法應由舉發人附具證據證明之，倘其證據
    不足以證明系爭案有違專利法之規定，自應為舉發不成立之處分。又依專利法第
    一百零五條準用第七十二條第四項之規定，新型舉發人補提理由及證據，應自舉
    發之日起一個月內為之。因此，新型專利舉發人未於上述期限內補提之舉發理由
    及證據，該理由及證據自得毋庸於本件審酌，而屬得否另案舉發之問題，此係專
    利法關於舉發理由及證據之特別規定，自應優先適用，此與行政法院於撤銷訴訟
    ，應依職權調查證據，係屬二事，應先明。查原告於八十八年三月二十六日專
    利舉發申請書載明系爭案之技術特徵在其申請日前已見諸公開，故有違核准審定
    時專利法第九十五條、九十六條第一款之規定，又不具功效之增進，而僅為公開
    技術之運用，亦有違核准審定時專利法第九十六條第五款之規定。故原告係主張
    系爭案不具新穎性及進步性據為舉發理由，並未主張系爭案無法實施不具實用性
    （即產業上利用性），原告迄至九十年十二月十八日訴願理由書始提出系爭請求
    標的無法實施之舉發理由，再於審理中主張系爭案申請書始終無三十三號圖說，
    亦即該開關之Ａ極並不存在，則系爭案顯無法實施，不具實用性，應撤銷系爭案
    部分，已逾上開新型舉發補提理由，應自「舉發之日起一個月內為之」之期間，
    應屬得否另案舉發之問題，尚無從於本件加以審酌論究。故原告主張系爭案不能
    實施不具實用性部分之舉發理由，亦不能於本件作為有利原告判斷之論據。
六、綜上所述，引證案不足證明系爭案不具新穎性及進步性，從而被告據此認系爭案
    尚未違反系爭案核准審定時專利法第九十五條、第九十六條第一款、第五款之規
    定，而為舉發不成立之處分，於法並無不合，訴願決定予以維持，亦屬妥適。原
    告主張前詞，聲請撤銷訴願決定及原處分，並請求被告應為舉發成立之處分，為
    無理由，應予駁回。
據上論結，本件原告之訴為無理由，爰依行政訴訟法第九十八條第三項前段，判決如
主文。
中      華      民      國    九十二    年      七      月    三十一    日
                        臺 北 高 等 行 政 法 院   第 三 庭
                                           審 判 長 法  官  林文舟
                                                    法  官  吳東都
                                                    法  官  陳國成
右為正本係照原本作成。
如不服本判決，應於送達後二十日內，向本院提出上訴狀並表明上訴理由，如於本判
決宣示後送達前提起上訴者，應於判決送達後二十日內補提上訴理由書（須按他造人
數附繕本）。
中      華      民      國    九十二    年      八      月      一      日
                                                    書記官  王英傑


司法院資訊處製作；財團法人民間司法改革基金會備份。
